【裁判字號】    95,聲,196
【裁判日期】    950329
【裁判案由】    返還提存物
【裁判全文】
臺灣高雄地方法院民事裁定               95年度聲字第196號
聲  請  人  甲○○
相  對  人  乙○○
上列當事人間聲請返還擔保金事件，本院裁定如下：
  主  文
聲請駁回。
聲請訴訟費用由相對人負擔。
  理  由
一、本件聲請意旨略以：聲請人與相對人間因請求交還支票事件
    ，前遵鈞院85年度全字第2548號民事裁定提存新臺幣（下同
    ）150,000 元而聲請對相對人之財產為假處分，並以鈞院85
    年度存字第3521號提存事件提存在案，聲請人嗣亦已具狀向
    鈞院執行處撤回前開假處分之執行及聲請撤銷假處分裁定，
    並聲請鈞院通知相對人於20日內行使權利並向法院為行使權
    利之證明，且因相對人業已行方不明，並聲請准為公示送達
    ，爰依法聲請返還擔保金云云。
二、按訴訟終結後，供擔保人證明已定20日以上之期間，催告受
    擔保利益人行使權利而未行使，或法院依供擔保人之聲請，
    通知受擔保利益人於一定期間內行使權利並向法院為行使權
    利之證明而未證明者，法院應依供擔保人之聲請，以裁定命
    返還其提存物或保證書，民事訴訟法第104 條第1 項第3 款
    定有明文，而依同法第106 條規定，上開有關供訴訟上擔保
    之規定，於因假扣押供擔保之情形準用之。本件聲請人主張
    其與相對人間因請求交還支票事件，前遵本院85年度全字第
    25 48 號民事裁定提存150,000 元而聲請對相對人之財產為
    假處分，並以本院85年度存字第3521號提存事件提存在案，
    而聲請人嗣已具狀向本院執行處撤回前開假處分之執行及聲
    請撤銷假處分裁定等情，業據其提出假處分裁定、提存書、
    民事撤回假處分執行聲請狀、民事撤銷假處分裁定聲請狀等
    件為證，並經本院調取上開卷宗核閱屬實，足認上開事件已
    有前開法條所稱「訴訟終結」之情形，而聲請人固於上開事
    件訴訟終結後聲請本院通知相對人於20日內行使權利並向法
    院為行使權利之證明，並以相對人業已行方不明而聲請准為
    公示送達，惟聲請人經本院命補正相對人之戶籍謄本後仍未
    提出，且聲請狀所列相對人之住址高雄市○○○路109 號，
    經本院向高雄市新興區戶政事務所函查該址之全戶戶籍謄本
    ，亦經該所以95年3 月22日函文1 紙回覆：經查現無人設籍
    該址等語，致本院無從依其聲請對相對人之戶籍地址為送達
    ，且聲請人復未能證明其非因自己之過失不知相對人之址址
    ，尚難認本件已有民事訴訟法第149 條第1 項第1 款所指「
    應為送達處所不明」之情形，所請公示送達自無從准許，又
    聲請人既未證明已定期催告相對人行使權利而相對人未為行
    使，本件返還擔保金之聲請，與法不合，應予駁回。
三、至本院前固依聲請人之聲請而於94年9 月26日以94年度聲字
    第1390號裁定相對人應於收受送達後20日就其因假處分所受
    之損害向聲請人行使權利並向法院為行使權利之證明，並於
    同年12月12日准為公示送達，惟經本院調卷審查結果，其時
    聲請人聲請假處分之5 紙支票尚有4 紙仍在假處分中（另1
    紙於實施假處分前業經提示兌現）而未經聲請人向本院執行
    處撤回前開假處分之執行，自難認該事件業已「訴訟終結」
    ，則本院於訴訟終結前即依聲請人之聲請通知相對人行使權
    利，尚不發生合法催告之效力，附此敘明。
中    華    民    國    95    年    3     月    29    日
                  民事第五庭法  官  王雅苑
如不服本裁定應於送達後10日內向本院提出抗告狀，並繳納裁判
費新臺幣1,000 元。
上為正本係照原本作成。
中    華    民    國    95    年    3     月    29    日
                            書記官  洪育祺


司法院資訊處製作；財團法人民間司法改革基金會備份。
